臺灣彰化地方法院刑事判決　　　　　　　　　　　　　　九十三年度訴緝字第七號
　　公　訴　人　臺灣彰化地方法院檢察署檢察官
　　被　　　告　甲○○
右列被告因違反毒品危害防制條例案件，經檢察官提起公訴（九十一年度毒偵字第二
八八○號、第三○四三號），本院依刑事訴訟法第二百七十三條之一第一項之規定，
裁定改用簡式審判程序判決如左：
    主  文
甲○○連續施用第壹級毒品，累犯，處有期徒刑壹年肆月，扣案之圓柱型海洛因貳塊
（合計毛重柒拾點壹捌公克）、海洛因拾伍包（合計毛重參陸點陸壹公克，含包裝袋
拾伍個）、海洛因殘渣袋伍個、削尖吸管陸支、毒品清掃刷壹支及電子磅秤壹台均沒
收銷燬之；又連續施用第貳級毒品，累犯，處有期徒刑拾月，扣案之安非他命參包（
合計毛重捌點貳伍公克，含包裝袋參個）、玻璃管吸食器貳支、削尖吸管陸支、毒品
清掃刷壹支及電子磅秤壹台均沒收銷燬之；主刑部分，應執行有期徒刑貳年。
    事  實
一、甲○○前有違犯麻醉藥品管理條例、槍砲彈藥刀械管制條例、偽造文書、妨害公
    務、竊盜、贓物等罪之犯罪紀錄，素行不良，其最近之一次犯行係於民國八十九
    年間，違犯毒品危害防制條例及贓物罪等罪，分別經本院判處應執行有期徒刑十
    月及八月確定後，於九十年五月十五日入監接續執行，至九十一年八月五日始因
    縮短刑期假釋出監，後於九十一年十月二十五日因假釋期滿而以執行完畢論（起
    訴書誤以為被告於民國八十七年間，因違反槍砲彈藥刀械管制條例等之案件構成
    累犯，實係本次之犯行構成累犯，併予指明）。其另於八十七年間，因施用毒品
    案件，經觀察、勒戒後，因認無繼續施用之傾向，分別經臺灣台中地方法院檢察
    署檢察官及本院，於民國八十七年八月十四日及八十九年九月八日，以八十七年
    度偵字第一六一○六號為不起訴處分及八十七年訴字第六一號免刑判決確定在案
    。惟其仍不知悔改，復因施用毒品案件，經本院裁定送觀察、勒戒後，認為有繼
    續施用毒品之傾向，除由本院另以裁定送強制戒治外，並由臺灣彰化地方法院檢
    察署檢察官提起公訴，經本院於八十九年十月六日，以八十九年度訴字第八三○
    號判決判處應執行有期徒刑十月（此即前述構成累犯之違反毒品危害防制條例案
    件）。詎料甲○○仍不改其施用毒品之惡習，復基於施用第一級毒品海洛因之概
    括犯意，自九十一年十一月十一日起，至九十三年三月六日止，在其上開之住所
    處等地，以將海洛因摻入香煙之方式，連續施用第一級毒品海洛因多次，平均一
    天施用一次；其又另行起意，另基於施用第二級毒品安非他命之概括犯意，於與
    施用第一級毒品相同之時間及處所，以球型玻璃管加熱之方式，連續施用第二級
    毒品安非他命多次，平均一天施用二次。嗣先於九十一年十一月十二日十五時許
    ，在彰化縣埔心鄉○○路一二四號前為警查獲，並扣得第二級毒品安非他命一包
    （毛重○‧八公克）。後甲○○因此次犯行而逃匿，經本院於九十二年三月六日
    ，以九十二年彰院松緝字第四六號發布通緝書，嗣於九十三年三月六日二十時三
    十分許，在彰化縣永靖鄉○○村○○路二五八號前為警查獲，並扣得圓柱型海洛
    因二塊（合計毛重七○‧一八公克）、海洛因十五包（合計毛重三六‧六一公克
    ，含包裝袋十五個）、海洛因殘渣袋五個、安非他命二包（合計毛重七‧四五公
    克，含包裝袋二個）、玻璃管吸食器二支、削尖吸管六支、毒品清掃刷一支、電
    子磅秤一台、分裝袋二疊及葡萄糖粉一袋等物，始知上情（第二次被緝獲前之施
    用毒品犯行未據起訴，被告另涉犯販賣毒品案件尚在偵查中）。
二、案經彰化縣警察局、彰化縣警察局溪湖分局報告臺灣彰化地方法院檢察署檢察官
    偵查起訴及當庭請求一併審理。
    理  由
一、訊據被告甲○○對其前揭施用毒品之犯罪事實均坦白承認，且其前後二次為警查
    獲時，分別經警採其尿液送驗，結果分別呈嗎啡及甲基安非他命陽性反應及鴉片
    類與安非他命類陽性反應，此分別有彰化縣衛生局煙毒尿液檢驗成績書及詮昕科
    技股份有限公司所出具之濫用藥物尿液檢驗報告各一紙附卷可稽，另有圓柱型海
    洛因二塊（合計毛重七○‧一八公克）、海洛因十五包（合計毛重三六‧六一公
    克，含包裝袋十五個）、海洛因殘渣袋五個、安非他命三包（合計毛重八‧二五
    公克，含包裝袋三個）、玻璃管吸食器二支、削尖吸管六支、毒品清掃刷一支、
    電子磅秤一台等物品扣案可相佐證；此外，復有刑案資料查註紀錄表、全國施用
    毒品案件紀錄表及前開八十九年度訴字第八三○號判決書各一份附卷可參，足認
    其自白與事實相符而足以採信，故被告犯行堪予認定，應依法予以論科。
二、按毒品危害防制條例已於九十二年七月九日修正公布，並於九十三年一月九日施
    行，而本件被告犯罪時間係於該條例修正施行之前，其行為後法律有變更，比較
    新舊條例後，審判中之案件應依修正後之毒品危害防制條例規定處理，此修正後
    毒品危害防制條例第三十五條第一項第三款定有明文。故核被告甲○○所為，係
    犯修正後毒品危害防制條例第十條第一項、第二項之施用第一級、第二級毒品罪
    。其施用毒品前、後持有毒品及專供施用毒品器具之行為，已為其施用毒品犯行
    所吸收，不另論處。又其先後多次施用第一級海洛因及第二級毒品安非他命之犯
    行，均時間緊接、所犯構成要件相同，顯皆係基於概括犯意為之，均應依連續犯
    之規定論以一罪，並各依法加重其刑；公訴人雖僅就被告於九十一年十一月十二
    日所查獲之犯行予以起訴，惟其後施用毒品未經起訴之部分，已據檢察官當庭請
    求本院併為審理，而因該等未經起訴之施用毒品犯行與起訴有罪部分有連續犯之
    裁判上一罪關係，本院自得併予審理。再被告前因違犯毒品危害防制條例及贓物
    罪等罪，經本院分別判處應執行有期徒刑十月及八月後，於九十年五月十五日入
    監接續執行，至九十一年八月五日因縮短刑期假釋出監，於九十一年十月二十五
    日始因假釋期滿而以執行完畢論，此有臺灣彰化地方法院檢察署被告之刑案資料
    查註紀錄表在卷可參，其於受有期徒刑之執行完畢後，五年以內再犯本件有期徒
    刑以上之罪，為累犯，所犯二罪均應依法遞加重其刑。其所犯二罪間，犯意各別
    、行為互殊，應分別論罰。爰審酌被告犯罪之動機、目的、方法、手段、品行、
    所生危害，其前分別有違犯麻醉藥品管理條例、槍砲彈藥刀械管制條例、偽造文
    書、妨害公務、竊盜、贓物等罪之多次犯罪紀錄，素行不良，復因施用毒品，經
    送戒毒處分及判處徒刑，仍未改惡習，再次攜帶大量毒品與吸毒器具被查獲，難
    予輕縱，及其犯後對其犯行坦白承認，態度尚稱良好等一切情狀，分別量處如主
    文所示之刑，並定其應執行之刑，以示懲儆。至扣案之圓柱型海洛因二塊（合計
    毛重七○‧一八公克）、海洛因十五包（合計毛重三六‧六一公克，含包裝袋十
    五個）及安非他命三包（合計毛重八‧二五公克，含包裝袋二個）係毒品，海洛
    因殘渣袋五個，因其上殘留之毒品難以析離，均應全部視為毒品；而玻璃管吸食
    器二支、削尖吸管六支、毒品清掃刷一支及電子磅秤一台均係屬被告所有，且專
    供被告施用毒品所用之物，業據被告供明在卷，均應依毒品危害防制條例第十八
    條第一項前段之規定宣告沒收並諭知銷燬，而關於削尖吸管六支、毒品清掃刷一
    支及電子磅秤一台之部分，因本院無法確認此等物品究係被告於施用第一級毒品
    或第二級毒品時所用，故於主文均予宣告沒收，附此敘明。至於扣案之分裝袋二
    疊，係屬被告所有，惟因其非屬違禁物，亦無法證明其係專供被告施用毒品所用
    之物；而扣案葡萄糖粉一袋，因被告表示其係以將海洛因摻入香煙之方式施用海
    洛因，故亦無法認定其係為專供被告施用毒品所用之物，參以被告因涉及販賣毒
    品之罪嫌而於另案偵查中，故扣案之分裝袋二疊及葡萄糖粉一袋，均不併予宣告
    沒收。
三、據上論斷，應依刑事訴訟法第二百七十三條之一第一項，第二百九十九條第一項
    前段，修正後毒品危害防制條例第三十五條第一項第三款、第十條第一項、第二
    項、第十八條第一項前段，刑法第十一條前段、第五十六條、第四十七條、第五
    十一條第五款，判決如主文。
本案經檢察官黃玉琪到庭執行職務。
中      華      民      國    九十三    年      三      月     十八     日
                                  臺灣彰化地方法院刑事第一庭
              法      官  葛  永  輝
右正本證明與原本無異。
如不服本判決，應於判決送達後十日內向本院提出上訴狀( 須附繕本 )。
                                      法院書記官  施  惠  卿
中      華      民      國    九十三    年      三      月     十九     日
毒品危害防制條例第十條
施用第一級毒品者，處六月以上五年以下有期徒刑。
施用第二級毒品者，處三年以下有期徒刑。
